【裁判字號】    99,易,1418
【裁判日期】    991118
【裁判案由】    傷害等
【裁判全文】
臺灣臺南地方法院刑事判決              99年度易字第1418號
公  訴  人  臺灣臺南地方法院檢察署檢察官
被      告  乙○○
上列被告因傷害等案件，經檢察官提起公訴（九十九年度偵字第
一二八七二號），本院判決如下：
    主  文
乙○○犯毀損他人物品罪，處拘役參拾日，如易科罰金，以新台
幣壹仟元折算壹日；又犯侵入住宅罪，處拘役貳拾日，如易科罰
金，以新台幣壹仟元折算壹日；又犯傷害罪，處拘役肆拾日，如
易科罰金，以新台幣壹仟元折算壹日，應執行拘役柒拾伍日，如
易科罰金，以新台幣壹仟元折算壹日。
    事  實
一、乙○○與丙○○係堂姐弟關係，乙○○於民國九十九年四月
    二十八日凌晨四時許，因不滿丙○○之父（即其伯父）蔡榮
    吉對其祖母過世之事不加聞問，竟分別基於毀損他人物品、
    侵入住宅之犯意，駕駛車號ＯＲＯ─五六六號重機車，衝撞
    臺南縣仁德鄉○○○街五六號丙○○住處鐵門，致該鐵門凹
    損無法使用。乙○○復無故侵入丙○○住處，承上開毀損之
    接續犯意，將客廳及房間內之電視計二臺推到在地，致電視
    受損而均無法開啟；又以腳踹房間木門，致門鎖及門框損壞
    不堪使用。嗣丙○○下樓查看時，乙○○另基於傷害之犯意
    ，持房間內放置之電扇及徒手毆打丙○○，致丙○○受有胸
    腹部皮下瘀血、四肢多處刮傷皮下瘀血及頭肩部皮下血腫等
    傷害，而電扇亦因此斷裂無法使用。乙○○於離去前，復承
    前揭毀損之接續犯意，持不詳物品丟擲上開受損木門上之玻
    璃，致玻璃破損，足以生損害於丙○○。
二、案經丙○○訴由臺南縣警察局歸仁分局報請臺灣臺南地方法
    院檢察署檢察官偵查起訴。
    理  由
壹、程序部分：
一、本案以下所引用具傳聞性質之證據資料，公訴人及被告於本
    院調查證據時，知有各該證據，而未於言詞辯論終結前就其
    證據能力聲明異據，本院審酌各該證據均非違法蒐證取得之
    證據，其作成之情況為適當，爰依刑事訴訟法第一百五十九
    條之五第二項規定，認應具證據能力。
二、另本案之現場照片係以機械（照相機）方式所留存之影像，
    並非依憑人之記憶再加以轉述而得，其非供述證據，並無傳
    聞證據排除法則之適用，復無證據證明係公務員違背法定程
    序或經偽造、變造所取得，又與本件事實具有相當之關聯性
    ，應認該照片有證據能力。
貳、實體部分：
一、本件被告辯稱：伊為通知伯父有關祖母過世之消息，才會前
    往告訴人丙○○之住處，並未侵入住宅。係因車速太快，才
    撞壞鐵門。當時雙方係互毆等情。惟查被告上開犯罪事實，
    業據告訴人丙○○指訴綦詳，並經證人蔡惠珍證述甚明，且
    有臺南巿立醫院診斷證明書一紙及照片十四張附卷可稽，事
    證明確。被告所為辯解，係屬卸責之詞，不足採信，是被告
    上開犯行均堪予認定。
二、核被告所為，係犯刑法第三百五十四條之毀損他人物品罪、
    第三百零六條第一項之侵入住宅罪，及同法第二百七十七條
    第一項之傷害罪。被告所為上開三罪，犯意各別，行為互殊
    ，應分論併罰。爰審酌被告之素行、犯本案之動機、手段、
    所生危害，及犯罪後尚未與告訴人達成和解等一切情狀，分
    別量處如主文所示之刑，及諭知易科罰金之折算標準，並定
    應執行刑，及諭知易科罰金之折算標準，以資懲儆。
據上論斷，應依刑事訴訟法第二百九十九條第一項前段，刑法第
三百五十四條、第三百零六條第一項、第二百七十七條第一項、
第四十一條第一項前段、第五十一條第六款，刑法施行法第一條
之一，判決如主文。
本案經檢察官甲○○到庭執行職務
中    華    民    國      99    年    11   月    18   日
                  刑事庭  法  官  吳三龍
以上正本證明與原本無異。
如不服本判決應於收受本判決後10日內向本院提出上訴書狀，並
應敘述具體理由。其未敘述上訴理由者，應於上訴期間屆滿後20
日內向本院補提理由書狀（均須按他造當事人之人數附繕本）「
切勿逕送上級法院」。
                          書記官  杜孟珍
中    華    民    國      99    年    11   月    18   日
附錄法條：
中華民國刑法第277條
（普通傷害罪）
傷害人之身體或健康者，處 3 年以下有期徒刑、拘役或 1 千元
以下罰金。
犯前項之罪因而致人於死者，處無期徒刑或 7 年以上有期徒刑
；致重傷者，處 3 年以上 10 年以下有期徒刑。
中華民國刑法第306條
（侵入住居罪）
無故侵入他人住宅、建築物或附連圍繞之土地或船艦者，處 1
年以下有期徒刑、拘役或 3 百元以下罰金。
無故隱匿其內，或受退去之要求而仍留滯者，亦同。
中華民國刑法第354條
（毀損器物罪）
毀棄、損壞前二條以外之他人之物或致令不堪用，足以生損害於
公眾或他人者，處 2 年以下有期徒刑、拘役或 5 百元以下罰金
。

司法院資訊處製作；財團法人民間司法改革基金會備份。
